【裁判字號】    97,易,158
【裁判日期】    970204
【裁判案由】    竊盜
【裁判全文】
臺灣臺中地方法院刑事判決               97年度易字第158號
公  訴  人  臺灣臺中地方法院檢察署檢察官
被      告  乙○○
上列被告因竊盜案件，經檢察官提起公訴（96年度偵緝字第3455
號），本院判決如下：
    主    文
乙○○攜帶兇器毀越門扇於夜間侵入住宅竊盜，累犯，處有期徒
刑壹年，減為有期徒刑陸月，如易科罰金，以新臺幣壹仟元折算
壹日。
    犯罪事實
一、乙○○有竊盜多次、贓物等前科，最近1次係於民國（下同
    ）93年間因贓物案件，經臺灣南投地方法院以93年度投刑簡
    字第569號判處有刑徒刑4月確定，於94年4月20日易科罰金
    執行完畢（本件已構成累犯）。詎仍不知悔改，意圖為自己
    不法之所有，於96年3月12日凌晨5時許之夜間，至臺中縣豐
    原市○○路○段267南巷7弄49號甲○○住處外，先在上址旁
    不詳住宅之窗口，取得客觀上得為兇器之菜刀及剪刀各1支
    ，再持該菜刀、剪刀破壞上址甲○○住宅後門之鐵門，且將
    木門打穿成洞，再打開門鎖，俟進入屋內，復上至2樓房間
    內，又再破壞房間衣櫥之抽屜鎖頭1個（涉犯毀損罪嫌部分
    ，均未據告訴），而竊取金項鍊1條（重2兩，價值約4萬元
    ）、金手鍊1條（重1兩5錢，價值約3萬元）、戒指8只（價
    值約4萬元）及新臺幣（下同）1萬8000元之現金得逞。嗣經
    警在上揭失竊現場採得竊嫌指紋，經鑑定比對結果，與乙○
    ○左拇指、左中指之指紋相符，始查獲上情。
二、案經臺中縣警察局豐原分局報請臺灣臺中地方法院檢察署檢
    察官偵查起訴。
    理    由
一、本案證據能力之說明
    按「被告以外之人於審判外之陳述，雖不符前4條（指刑事
    訴訟法第159條之1至第159條之4）之規定，而經當事人於審
    判程序同意作為證據，法院審酌該言詞陳述或書面陳述作成
    之情況，認為適當者，亦得為證據」，又「當事人、代理人
    或辯護人於法院調查證據時，知有第159條第1項不得為證據
    之情形，而未於言詞辯論終結前聲明異議，視為有前項之同
    意」，刑事訴訟法第159條之5第1項、第2項亦有明文。本件
    被告就檢察官提出之證據之證據能力，均未於言詞辯論終結
    前聲明異議，自視為同意，合先敘明。
二、上揭犯罪事實，業據被告乙○○於偵訊及本院均坦承不諱，
    復據被害人甲○○於警詢時指述無訛，復有現場照片10張、
    臺中縣警察局豐原分局現場勘察報告、刑事案件證物採驗紀
    錄表中華民國96年3月12日豐警偵鑑字第0960100112號及內
    政部警政署刑事警察局鑑驗書等各1份，足認被告自白與事
    實相符，事證明確，被告上揭犯行堪予認定。
三、核被告乙○○所為，係犯刑法321條第1項第1款、第2款、第
    3款之攜帶兇器毀越門扇於夜間侵入住宅竊盜罪。被告乙○
    ○有竊盜多次、贓物等前科，最近1次係於93年間因贓物案
    件，經臺灣南投地方法院以93年度投刑簡字第569號判處有
    刑徒刑4月確定，於94年4月20日易科罰金執行完畢，有臺灣
    臺中地方法院檢察署刑案資料查註紀錄表在卷可佐，其於有
    期徒刑執行完畢5年以內，故意再犯本件有刑徒刑以上之罪
    ，為累犯，依刑法第47條第1項規定加重其刑。爰審酌被告
    有竊盜多次、贓物前科，素行不良，其因經濟能力不佳，為
    籌款買藥治骨刺而再犯本件犯行，且其係持菜刀、剪刀等兇
    器，於夜間侵入他人住宅行竊，復係將他人鐵門撬開，將木
    門打穿成洞，以毀越門扇之方式為之，再考其竊得之物品之
    價值，對被害人所致之危害，其夜間以上開方式行竊，破壞
    被害人住居安寧，暨其犯後坦承犯行之犯後態度等一切情狀
    ，量處如主文所示之刑。再中華民國96年罪犯減刑條例業於
    96年7月4日公布，並自96年7月16日施行，該條例第2條第1
    項第3款明文規定：「犯罪在中華民國96年4月24日以前者，
    除本條例另有規定外，依下列規定減刑：三、有期徒刑、拘
    役或罰金，減其刑期或金額二分之一」，再同條例第3條則
    規定經宣告死刑、無期徒刑或逾有期徒刑1年6月之刑而不予
    減刑之罪名，查本件被告之犯罪時間，係在96年4月24日以
    前，且本件宣告刑均為有期徒刑1年6月以下，非屬上揭減刑
    條例第3條規定不予減刑之情形，故依上開規定，被告所犯
    上開罪名之刑度，應減其刑期2分之1，並諭知易科罰金之折
    算標準。
四、至被告行竊所用之菜刀、剪刀各1支，並非其所有之物，業
    據被告於本院陳明在卷，自不予宣告沒收，併此敘明。
據上論斷，依刑事訴訟法第299條第1項，刑法第321條第1項第1
、2、3款、第47條第1項，中華民國96年罪犯減刑條例第2條第1
項第3款、第7條、第9條，判決如主文。
中    華    民    國    97    年    2     月    4     日
                          臺灣臺中地方法院刑事第十庭
                                法  官  黃家慧
上正本證明與原本無異。
如不服本判決，應於收受送達後10日內向本院提出上訴書狀（應
敘述具體理由並附繕本）。
上訴書狀如未敘述理由，應於上訴期間屆滿後20日內補提理由書
於本院。
                                書記官  陳靖騰
中    華    民    國    97    年    2     月    4     日
參考法條：
刑法第321條第1項：犯竊盜罪而有左列情形之一者，處6月以上
、 5 年以下有期徒刑：
一  於夜間侵入住宅或有人居住之建築物、船艦或隱匿其內而犯
    之者。
二  毀越門扇、牆垣或其他安全設備而犯之者。
三  攜帶兇器而犯之者。
四  結夥三人以上而犯之者。
五  乘火災、水災或其他災害之際而犯之者。
六  在車站或埠頭而犯之者。


司法院資訊處製作；財團法人民間司法改革基金會備份。
